【裁判字號】    98,易,869
【裁判日期】    980714
【裁判案由】    賭博等
【裁判全文】
臺灣板橋地方法院刑事判決               98年度易字第869號
公  訴  人  臺灣板橋地方法院檢察署檢察官
被      告  甲○○
            乙○○
上列被告因賭博等案件，經檢察官提起公訴（97年度偵字第2813
7 號、第30861 號），本院裁定改用簡式審判程序審理，判決如
下：
    主  文
甲○○共同意圖營利，聚眾賭博，處有期徒刑陸月，如易科罰金
，以新臺幣壹仟元折算壹日。扣案之電腦主機（含鍵盤、滑鼠）
貳臺、液晶螢幕貳臺、網路數據機壹臺、日報表壹張、記錄查詢
單拾肆張，均沒收。
乙○○共同意圖營利，聚眾賭博，累犯，處有期徒刑伍月，如易
科罰金，以新臺幣壹仟元折算壹日。扣案之電腦主機（含鍵盤、
滑鼠）貳臺、液晶螢幕貳臺、網路數據機壹臺、日報表壹張、記
錄查詢單拾肆張，均沒收。
    事  實
一、乙○○前於民國95年間因重利案件，經臺灣基隆地方法院於
    96年1 月22日以95年度簡字第766 號判處有期徒刑2 、3 月
    ，應執行刑有期徒刑4 月確定，甫於96年3 月19日執行完畢
    。
二、甲○○與乙○○基於意圖營利供給賭博場所、聚眾賭博及在
    公眾得出入之場所賭博之犯意聯絡，於97年4 月間某日起，
    先由乙○○出面承租位於臺北縣新莊市○○路354 號6 樓61
    6 室，作為公眾得出入之簽賭場所，再由甲○○裝設可連線
    上網之電腦主機、數據機、螢幕等設備，並僱用乙○○負責
    看管，而共同利用該等設備連線至姓名年籍不詳之人所設計
    之俄羅斯輪盤網站內，聚集不特定多數人與其等對賭。其賭
    博方式為每日分3 個時段，15時至18時為早盤，20時至23時
    為中盤，凌晨0 時至3 時為晚盤，賭客經由電話下注，再連
    線俄羅斯輪盤網路遊戲賭博財物，其玩法為每次下注新臺幣
    （下同）1000元至數萬元不等，押注畫面上出現之紅、黑、
    綠輪盤，若出現紅、黑輪盤，賠率為1 賠1 ；若出現為綠色
    輪盤，賠率為1 賠32，每日客戶輸贏金額，由乙○○彙整後
    回報甲○○，乙○○則以賭客下注金額中每10,000元抽取10
    0 元佣金之方式牟利。嗣於97年5 月19日17時50許，為警持
    本院法官核發之搜索票前往上址搜索查獲，並扣得甲○○所
    有，供上開賭博所用之電腦主機（含鍵盤、滑鼠）2 台、液
    晶螢幕2 台、網路數據機1 台、日報表1 張、記錄查詢單14
    張。
三、案經臺北市政府警察局南港分局報請臺灣板橋地方法院檢察
    署檢察官偵查起訴。
    理  由
一、上揭事實，業經被告甲○○、乙○○2 人於警詢、偵查及本
    院審理時自白不諱，並有電腦主機畫面照片9 張在卷，及電
    腦主機（含鍵盤、滑鼠）2 台、液晶螢幕2 台、網路數據機
    1 台、日報表1 張、記錄查詢單14張扣案可稽，足認被告2
    人之自白核與事實相合。本件事證明確，被告2 人之犯行均
    堪認定，應依法論科。
二、核被告甲○○、乙○○2 人所為，均係犯刑法第266 條第1
    項前段之在公眾得出入場所賭博罪、刑法第268 條前後段之
    意圖營利供給賭博場所及聚眾賭博罪。被告2 人就上開犯行
    間有犯意聯絡及行為分擔，均應論以共同正犯。又刑事法若
    干犯罪行為態樣，本質上原具有反覆、延續實行之特徵，立
    法時既予特別歸類，定為犯罪構成要件之行為要素，則行為
    人基於概括之犯意，在密切接近之一定時、地持續實行之複
    次行為，倘依社會通念，於客觀上認為符合一個反覆、延續
    性之行為觀念者，於刑法評價上，即應僅成立一罪。學理上
    所稱「集合犯」之職業性、營業性或收集性等具有重複特質
    之犯罪均屬之，例如經營、從事業務、收集、販賣、製造、
    散布等行為概念者是（最高法院95年度台上字第1079號判決
    意旨參照）。被告2 人經營賭博網站，與不特定之賭客對賭
    財物、意圖營利，供給賭博場所及聚眾賭博，本質上均含有
    反覆實施之性質，皆係包括一罪之集合犯。被告2 人所犯前
    開3 罪，係基於一個賭博犯意之決定，達成其同一犯罪之各
    個舉動，應屬法律概念之一行為，其以一行為觸犯上開3 罪
    名，為想像競合犯，應依刑法第55條規定，從一重之意圖營
    利聚眾賭博罪處斷。公訴人雖未就被告2 人在公眾得出入場
    所賭博之部分犯罪事實起訴，惟檢察官就犯罪事實一部起訴
    者，其效力及於全部，本院自得併予審理，附此敘明。末查
    ，被告乙○○有如事實欄所載之論罪科刑及執行情形，此有
    臺灣高等法院被告前案紀錄表1 份可查，其於有期徒刑執行
    完畢後，5 年內故意再犯本件有期徒刑以上之罪，為累犯，
    應依法加重其刑。爰審酌被告2 人之素行、犯罪之動機、手
    段、情節、所生危害程度、所獲不法利益及犯罪後自白犯行
    ，犯後態度尚佳等一切情狀，各量處如主文所示之刑，並均
    諭知易科罰金之折算標。
三、扣案之電腦主機（含鍵盤、滑鼠）2 台、液晶螢幕2 台、網
    路數據機1 台、日報表1 張、記錄查詢單14張，係被告甲○
    ○所有，且為供本件賭博犯罪所用之物，業據被2 人於警詢
    中之供承在卷，應依刑法第38條第1 項第2 款之規定併予宣
    告沒收。另扣案之租賃契約書1 份、手機1 支（含SIM 卡2
    張），並無積極證據證明與本案有關，爰不併予宣告沒收，
    附此敘明。
四、公訴意旨另略以：被告2 人均明知經營電子遊戲場業應事先
    向主管機關申請營利事業登記證，未依規定辦理者，不得經
    營電子遊戲場業，渠等竟共同基於經營電子遊戲場業之犯意
    聯絡而為前揭犯行，因認渠等違反電子遊戲場業管理條例第
    15條規定，應依同條例第22條規定處罰，並認此部分與前揭
    論罪科刑部分有想像競合犯之裁判上一罪關係。惟按電子遊
    戲場業管理條例所稱電子遊戲場業，係指設置電子遊戲機供
    不特定人益智娛樂之營利事業，此觀電子遊戲場業管理條例
    第3 條規定自明。另所謂電子遊戲機，則指利用電、電子、
    電腦、機械或其他類似方式操縱，以產生或顯示聲光影像、
    圖案、動作之遊樂機具，或利用上述方式操縱鋼珠或鋼片發
    射之遊樂機具，此同條例第4 條第1 項亦定有明文。上開第
    4 條第1 項關於電子遊戲機之定義，雖將「電腦」列舉在內
    ，惟此應與坊間販售含有主機、螢幕、鍵盤、音效卡等之個
    人電腦有間，亦即本條例所欲規範之「電子遊戲機」，應指
    利用電腦原理及相關電腦配件所設計及裝置可以產生或顯示
    聲光影像、圖案、動作之有固定程式軟體及主機板之專用遊
    樂機具而言；一般個人電腦雖亦可儲存或自網際網路上擷取
    聲光影像、圖案、動作之遊戲，並供人下載使用，惟此僅係
    具備多重功能之現代個人電腦附屬功能之一，顯非本條例所
    欲規範之專用遊樂機具，此觀同條例第6 條規定中要求電子
    遊戲機之製造或進口廠商，應向中央主管機關申請核發評鑑
    分類文件，並於出廠或進口時向中央主管機關申請查驗，合
    格者，始發給機具類別標示證，此種限制顯非適用於市售個
    人電腦之製造、進口或軟體設計，有最高法院91 年 台非字
    第212 號判決意旨可供參照。本件被告2 人係以個人電腦主
    機安裝「俄羅斯輪盤」賭博軟體，並將遊戲畫面輸出至顯示
    器，依上開說明，此顯非電子遊戲場業管理條例所欲規範之
    電子遊戲機，本案自無該條例之適用，此外並無其他證據可
    資認定渠等有何經營電子遊戲場業之事實，本應就此部分為
    無罪之諭知，惟公訴人認被告此部分犯行與前開論罪科刑部
    分，有想像競合犯之裁判上一罪關係，爰不另為無罪之諭知
    ，併此敘明。
五、本件經檢察官提起公訴，被告於準備程序中就被訴事實為有
    罪之陳述，經本院告知簡式審判程序之旨，並聽取公訴人、
    被告之意見後，當庭裁定改行簡式審判程序，併予敘明。
據上論斷，應依刑事訴訟法第273 條之1 第1 項、第299 條第1
項前段，刑法第28條、第266 條第1 項前段、第268 條、第55條
、第47條第1 項、第41條第1 項前段、第38條第1 項第2 款，刑
法施行法第1 條之1 第1 項、第2 項前段，判決如主文。
本案經檢察官王家春到庭執行職務。
中    華    民    國    98    年    7     月    14    日
                  刑事第十八庭  法  官  曾正耀
以上正本證明與原本無異。
如不服本判決應於收受送達後10日內向本院提出上訴書狀，並應
敘述具體理由；其未敘述上訴理由者，應於上訴期間屆滿後20日
內向本院補提理由書（均須按他造當事人之人數附繕本）「切勿
逕送上級法院」
                                書記官  田世杰
中    華    民    國    98    年    7     月    14    日
附錄本案論罪科刑法條
刑法第266條
在公共場所或公眾得出入之場所賭博財物者，處 1 千元以下罰金
。但以供人暫時娛樂之物為賭者，不在此限。
當場賭博之器具與在賭檯或兌換籌碼處之財物，不問屬於犯人與
否，沒收之。
刑法第268條
意圖營利，供給賭博場所或聚眾賭博者，處 3 年以下有期徒刑，
得併科 3 千 元以下罰金。


司法院資訊處製作；財團法人民間司法改革基金會備份。
